Minutes et répertoires du notaire Claude II ROYER, 24 avril 1709 - 26 mai 1710 (étude I)
Archives nationales
- Minutes de Claude II ROYER, janvier 1709 - septembre 1710; MC/ET/I/236 - MC/ET/I/239
  - Minutes. 1709, juillet - décembre, juillet - décembre 1709; MC/ET/I/237
    - Constitution de Marguerite de Saint-Yon, fille majeure, demeurant rue des Fossoyeurs, paroisse Saint-Sulpice, à Mathieu Payen de Montmort, demeurant rue de Richelieu, paroisse Saint-Eustache., 30 septembre 1709; MC/ET/I/237
      constitution de rente; Fossoyeurs (rue des); Richelieu (rue de); Saint-Sulpice (paroisse); Saint-Eustache (paroisse); Saint-Yon, Marguerite; Payen de Montmort, Mathieu
    - Dépôt de procuration par Joseph Cantien à Marie Girardin, son épouse, demeurant rue du Bac, quartier Saint-Germain-des-Prés, paroisse Saint-Sulpice., 30 septembre 1709; MC/ET/I/237
      procuration; Bac (rue du); Saint-Germain-des-Prés (quartier); Saint-Sulpice (paroisse); Cantien, Joseph; Girardin, Marie
    - Transport par Robert Billoquet, et Marguerite Finel, sa femme, demeurant carrefour de la Croix-rouge, quartier Saint-Germain-des-Prés, paroisse Saint-Sulpice, à Claude Nicolas Royer, officier de ville, demeurant rue du Four, quartier Saint-Germain-des-Prés, paroisse Saint-Sulpice., 1er octobre 1709; MC/ET/I/237
      notaire; transport de droits; Billoquet, Robert; Finel, Marguerite; Royer, Claude Nicolas; Four (rue du); Croix-Rouge (carrefour de la); Saint-Germain-des-Prés (quartier); Saint-Sulpice (paroisse); officier civil (Ancien Régime); notaire
    - Dépôt par Joseph Perrier, juriste, demeurant rue de la Harpe, paroisse Saint-Séverin, au collège de Narbonne, du testament olographe de Élisabeth Cudier, fille majeure., 1er octobre 1709; MC/ET/I/237
      testament; Perrier, Joseph; Cudier, Élisabeth; Harpe (rue de la); Saint-Séverin (paroisse); Narbonne (collège de); juriste
    - Apprentissage d'Élisabeth Duchesne, fille de Nicolas Duchesne, aubergiste, bourgeois de Paris, demeurant rue de Beaune, quartier Saint-Germain-des-Prés, paroisse Saint-Sulpice, et de Marie Chandelier, son épouse, pour une durée de trois années, auprès de Lucie Philiberte Robert, maîtresse couturière, épouse de Louis Pelletier, demeurant rue de Beaune, quartier Saint-Germain-des-Prés, paroisse Saint-Sulpice., 1er octobre 1709; MC/ET/I/237
      contrat d'apprentissage; Beaune (rue de); Saint-Germain-des-Prés (quartier); Saint-Sulpice (paroisse); Duchesne, Élisabeth; Duchesne, Nicolas; Chandelier, Marie; Robert, Lucie Philiberte; Pelletier, Louis; hôtelier; tailleur d'habits
    - Indemnité et obligation par Claude Nicolas Royer, demeurant rue du Four, quartier Saint-Germain-des-Prés, paroisse Saint-Sulpice, à Robert Billoquet, et Marguerite Finel, sa femme, demeurant carrefour de la Croix-rouge, quartier Saint-Germain-des-Prés, paroisse Saint-Sulpice., 1er octobre 1709; MC/ET/I/237
      notaire; obligation; indemnité; Royer, Claude Nicolas; Billoquet, Robert; Finel, Marguerite; Four (rue du); Croix-Rouge (carrefour de la); Saint-Germain-des-Prés (quartier); Saint-Sulpice (paroisse); officier civil (Ancien Régime)
    - Contrat de mariage entre Jean Milsan, maître boulanger, demeurant rue Saint-Honoré, paroisse Saint-Germain-l'Auxerrois, et Jeanne Lecocq, veuve d'Etienne Louiset, maître boulanger, demeurant rue de Bourbon-Guise, quartier Saint-Germain-des-Prés, paroisse Saint-Sulpice., 3 octobre 1709; MC/ET/I/237
      boulanger; contrat de mariage; Milsan, Jean; Lecocq, Jeanne; Louiset, Etienne; Saint-Honoré (rue); Bourbon-Guise (rue); Saint-Germain-l'Auxerrois (paroisse); Saint-Sulpice (paroisse); Saint-Germain-des-Prés (quartier)
    - Obligation par Jacques Douez, certificateur des saisies réelles et criées en ville et gouvernance de Béthune, y demeurant ordinairement, logé à Paris aux Quatre fils, rue Galande, paroisse Saint-Séverin, à Martin Cardon, marchand taneur de la même ville de Béthune, y demeurant ordinairement, logé à paris rue Montorgueil, à l'image Saint-Claude., 3 octobre 1709; MC/ET/I/237
      obligation; Douez, Jacques; Cardon, Martin; Saint-Claude (image); Quatre Fils Aymon (enseigne des); Saint-Séverin (paroisse); Galande (rue); Montorgueil (rue); commerçant
    - Procuration par Jean François Truchot, écuyer, seigneur de la Tournelle, greffier en chef de la Cour des aides, demeurant rue Sainte-Avoye, paroisse Saint-Nicolas-des-Champs, lequel a fait constitué son procureur général, Jean-Baptiste Gaston Baillet, seigneur de Pamphou., 3 octobre 1709; MC/ET/I/237
      greffier; procuration; Saint-Nicolas-des-Champs (paroisse); Temple (rue du); Truchot, Jean-François; Baillet, Jean-Baptiste Gaston
    - Quittance de Marguerite Lefebure d'Eaubone, abesse, Marie Baudouin, Antoinette le Mayrant, Catherine Menardeau de Champré, et Angélique Bétaule, religieuses du monastère Sainte-Claire de la nativité, demeurant rue de Grenelle, quartier Saint-Germain-des-Prés., 4 octobre 1709; MC/ET/I/237
      religieux; quittance; Lefébure d'Eaubone, Marguerite; Baudouin, Marie; Mayrant, Antoinette le; Ménardeau de Champré, Catherine; Bétaule, Angélique; Saint-Germain-des-Prés (quartier); Grenelle (rue de); Lefébure d'Aubonne, Marguerite; Baudouin, Marie; Mayrant, Antoinette le; Ménardeau de Champré, Catherine; Bétaule, Angélique
    - Echange de rentes par Julien Thibert, maître chapelier, et Marie Anne Levacher, sa femme, demeurant rue de Beaune, quartier Saint-Germain-des-Prés, paroisse Saint-Sulpice, avec Martin Levacher, maître fondeur, demeurant rue des Arcis, paroisse Saint-Merri, 7 octobre 1709; MC/ET/I/237
      fondeur; échange; Thibert, Julien; Levacher, Marie Anne; Levacher, Martin; Beaune (rue de); Arcis (rue des); Saint-Merri (paroisse); Saint-Sulpice (paroisse); fabricant d'accessoires vestimentaires
    - Vente par Pierre Robitaille, cocher, et Marie Besnard, sa femme, demeurant rue des Boucheries, quartier Saint-Germain-des-Prés, paroisse Saint-Sulpice, à Marie Ruseche, veuve de Gilles de Montchaussée, laboureur, demeurant grande rue de Seine, quartier saint-Germain-des-Prés, paroisse Saint-Sulpice, de quatre perches ou environ de terre située au terroir de Vaugirard., 10 octobre 1709; MC/ET/I/237
      conducteur de véhicules; acte de vente; Robitaille, Pierre; Besnard, Marie; Ruseche, Marie; Montchaussée, Gilles de; Boucheries (rue des); Seine (rue de); Saint-Germain-des-Prés (quartier); Saint-Sulpice (paroisse); agriculteur
    - Contrat de mariage entre Pierre Michel Capdevielle, sergent au régiment des Gardes françaises, demeurant rue du Sépulcre, quartier Saint-Germain-des-Prés, paroisse Saint-Sulpice, fils de Armand Capdevielle, marchand à Villeroy, et Marie Danielle Jardin, sa femme, et Angélique Quesnelle, veuve de Jean Jacques Court, dit Lacour, demeurant rue de Seine, quartier saint-Germain-des-Prés, paroisse Saint-Sulpice., 10 octobre 1709; MC/ET/I/237
      commerçant; contrat de mariage; Capdevielle, Pierre Michel; Capdevielle, Armand; Jardin, Marie danielle; Quesnelle, Angélique; Court, Jean Jacques dit Lacour; Saint-Sépulcre (rue du); Seine (rue de); Saint-Germain-des-Prés (quartier); Saint-Sulpice (paroisse); Villeroy (Seine-et-Marne); sous-officier
    - Transport par Marguerite Dupuis, veuve de Charles Aboiland, marchand épicier, demeurant rue du Four, quartier Saint-Germain-des-Prés, paroisse Saint-Sulpice, à Jean Belu, marchand épicier, bourgeois de Paris, demeurant rue des Deux-Ponts, paroisse Saint-Louis., 12 octobre 1709; MC/ET/I/237
      commerçant; transport de droits; Four (rue du); Deux-Ponts (rue des); Saint-Germain-des-Prés (quartier); Saint-Sulpice (paroisse); Saint-Louis-en-l'Ile (paroisse); Dupuis, Marguerite; Aboiland, Charles; Belu, Jean
    - Transport par Paul comte de Sergio, demeurant quai des Théatins, paroisse Saint-Sulpice, à Jean Ozanne, bourgeois de Paris, demeurant quai d'Orsay, paroisse Saint-Sulpice, qui accepte tout les droits et actions appartenant au dit comte de Sergio, à l'encontre de Jean Prévost, et Anne Soufflot, son épouse., 12 octobre 1709; MC/ET/I/237
      transport de droits; Théatins (quai des); Orsay (quai d'); Saint-Sulpice (paroisse); Sergio, Paul (comte de); Ozanne, Jean; Prevost, Jean; Soufflot, Anne
    - Apprentissage de Louis François Chapelle, agé de vingt ans, fils de François Chapelle, bourgeois de Paris, et Marie-Madeleine Besnard, demeurant rue Guisarde, auprès de Jean Louis Petit, maître chirurgien, demeurant rue du Sepulcre, pour une durée de trois années., 12 octobre 1709; MC/ET/I/237
      contrat d'apprentissage; Chapelle, Louis François; Chapelle, François; Petit, Jean Louis; Besnard, Marie-Madeleine; Saint-Germain-des-Prés (quartier); Saint-Sulpice (paroisse); Guisarde (rue); Saint-Sépulcre (rue du); chirurgien
    - Inventaire après décès de Robert Pochet, laboureur, demeurant petite rue Rousselet, faubourg Saint-Germain-des-Prés, paroisse Saint-Sulpice, à la requête de Marthe Jamme, son épouse., 14 octobre 1709; MC/ET/I/237
      agriculteur; inventaire après décès; Pochet, Robert; Jamme, Marthe; Rousselet (rue); Saint-Germain (faubourg); Saint-Sulpice (paroisse)
    - Testament de Philippe Cailleaux, huissier royal à la police de Laon, y demeurant ordinairement, présent à Paris, malade de corps au lit numéroté trente trois de la salle de la vierge en l'hôpital de la Charité des hommes, quartier Saint-Germain., 16 octobre 1709; MC/ET/I/237
      testament; Cailleaux, Philippe; Saint-Germain-des-Prés (quartier); Laon (Aisne); huissier
    - Devis, marché et quittance par Claude Gasselin, maître jardinier et fleuriste, demeurant à la seconde porte Saint-Martin, paroisse Saint-Laurent, à Jacques Quillau, imprimieur libraire de l'université de Paris, et Nicole Pigalle, son épouse, demeurant rue Galande, paroisse Saint-Etienne-du-Mont, concernant les travaux qu'il convient de faire pour rétablir à neuf un jardin situé Faubourg-Saint-Lazare appartenant à Jacques Quillau., 17 octobre 1709; MC/ET/I/237
      jardinier; fleuriste; imprimeur; libraire; devis; marché; quittance; Saint-Martin (porte); Galande (rue); Faubourg-Saint-Lazare (rue du); Saint-Laurent (paroisse); Saint-Etienne-du-Mont (paroisse); Gasselin, Claude; Pigalle, Nicole; Quillau, Jacques
    - Contrat de mariage de Charles Defoy, maître barbier perruquier, demeurant rue des Noyers, paroisse Saint-Etienne-du-Mont, et Madeleine Lefevre, fille majeure de feu René Lefevre, maître sellier, et Madeleine Juliard, sa femme, demeurant rue de Grenelle, paroisse Saint-Eustache., 19 octobre 1709; MC/ET/I/237
      coiffeur; sellier; contrat de mariage; Defoy, Charles; Lefevre, Madeleine; Lefevre, René; Noyers (rue des); Grenelle (rue de); Saint-Eustache (paroisse); Saint-Etienne-du-Mont (paroisse); Juliard, Madeleine
    - Don mutuel entre Nicolas Benoît, bourgeois de la ville de Versailles, demeurant à Versailles, et Catherine Lemaire, sa femme., 21 octobre 1709; MC/ET/I/237
      donation; Versailles (Yvelines); Benoît, Nicolas; Lemaire, Catherine
    - Bail à loyer par Marie Thérèse Mocet, veuve de Jean-Baptiste de Seluc, seigneur de Villiers le Chastel, procureur général à la Cour des monnaies, demeurant rue Férou, quartier Saint-Germain-des-Prés, paroisse Saint-Sulpice, à Pierre Balagny, maître peintre doreur, et Élisabeth de Mieport, sa femme, demeurant rue Beaurepaire, paroisse Saint-Sauveur, pour une maison rue de la Juiverie., 21 octobre 1709; MC/ET/I/237
      procureur du roi (Ancien Régime); peintre; bail; Seluc, Jean-Baptiste de; Balagny, Pierre; Mieport, Élisabeth; Férou (rue); Beaurepaire (rue); Juiverie (rue de la); Saint-Sulpice (paroisse); Saint-Sauveur (paroisse); Saint-Germain-des-Prés (quartier)
    - Inventaire après décès d'Anne Dumoustier, à la requête de Pierre Delalande, son époux, bourgeois de Paris, demeurant rue de Seine, quartier Saint-Germain-des-Prés, paroisse Saint-Sulpice, en son nom et à cause de la communauté de biens qui a été faite entre lui et la défunte, que comme tuteur de Jeanne Madeleine Delalande, leur fille, seule et unique héritière de la défunte, et en la présence de Jean Dumoustier, ancien officier de mademoiselle de Montpensier, demeurant rue du Bac, quartier saint-Germain-des-Prés, paroisse Saint-Sulpice., 26 octobre 1709; MC/ET/I/237
      inventaire après décès; Dumoustier, Anne; Dumoustier, Jean; Delalande, Pierre; Delalande, Jeanne Madeleine; Seine (rue de); Bac (rue du); Saint-Germain-des-Prés (quartier); Saint-Sulpice (paroisse); officier civil (Ancien Régime)
    - Renonciation de François Baillet, marquis de Vaugrenand, demeurant rue Neuve-Saint-Geneviève, paroisse Saint-Etienne-du-Mont, de Jean-Baptiste Gaston Baillet, seigneur de Pamphou, demeurant rue des Boucheries, quartier Saint-Germain-des-Prés, paroisse Saint-Sulpice, de Jean Roche, curateur crée à la succession vacante de la défunte Marie Anne Baillet, veuve en premières noces de Jean Truchot, conseiller en la Cour des aides, et en secondes noces de Jean de Estebene, gouverneur de la ville et du pays de Brouage, demeurant rue et paroisse Saint-Germain-l'Auxerrois, à la succession de la défunte Marie de Vassau, veuve de Claude Baillet, marquis de Vaugrenand, président aux requêtes du Palais., 26 octobre 1709; MC/ET/I/237
      renonciation; Baillet, François; Baillet, Marie-Anne; Truchot, Jean; Estebene, Jean de; Vassau, Marie de; Baillet, Jean-Baptiste; Baillet, Claude; Neuve-Sainte-Geneviève (rue); Boucheries (rue des); Saint-Germain-l'Auxerrois (rue); Saint-Germain-l'Auxerrois (paroisse); Saint-Sulpice (paroisse); Saint-Etienne-du-Mont (paroisse); Saint-Germain-des-Prés (quartier); gouverneur; maître des requêtes (Ancien Régime)
    - Contrat de mariage entre Olivier Dubuisson, bourgeois de Paris, demeurant rue des Ciseaux, quartier Saint-Germain-des-Prés, paroisse Saint-Sulpice, fils de défunt Guillaume Dubuisson, vigneron à Lisieux, et Madeleine Martin, sa femme, et Denise Veron, fille de feu Nicolas Veron, marchand boucher à Coulommiers, et Marie Sominet, sa femme, demeurant rue du Four, quartier Saint-Germain-des-Prés, paroisse Saint-Sulpice., 27 octobre 1709; MC/ET/I/237
      boucher; commerçant; contrat de mariage; Dubuisson, Olivier; Dubuisson, Guillaume; Martin, Madeleine; Veron, Denise; Veron, Nicolas; Sominet, Marie; Ciseaux (rue des); Four (rue du); Saint-Germain-des-Prés (quartier); Saint-Sulpice (paroisse); Lisieux (Calvados); Coulommiers (Seine-et-Marne); viticulteur
    - Transport de rentes par Marie de Bromaire, fille majeure, demeurant quai de Bourbon, paroisse Saint-Louis, à Guillaume Patigny, bourgeois de Paris, demeurant rue du Colombier, quartier Saint-Germain-des-Prés, paroisse Saint-Sulpice., 27 octobre 1709; MC/ET/I/237
      transport de droits; Saint-Germain-des-Prés (quartier); Saint-Sulpice (paroisse); Saint-Louis-en-l'Ile (paroisse); Bourbon (quai de); Colombier (rue du); Bromaire, Marie de; Patigny, Guillaume
    - Quittance de Françoise de Brancas princesse d'Harcourt, marquise de Maubec, comtesse de Clermont, épouse séparée en biens de monseigneur le prince Alphonse Henri de Lorraine prince d'Harcourt, demeurant rue Neuve-Sainte-Geneviève, paroisse saint-Etienne-du-Mont, au seigneur d'Argilliers., 28 octobre 1709; MC/ET/I/237
      quittance; Argilliers (seigneurd'); Lorraine-Harcourt, Alphonse Henri (1648-1718; prince d'Harcourt); Neuve-Sainte-Geneviève (rue); Saint-Etienne-du-Mont (paroisse); Harcourt, Françoise (1650-1715; princesse d'); Harcourt, Alphonse Henri (1648-1718; prince d')
    - Contrat de mariage entre Nicolas Louis Dumas, compagnon fondeur, demeurant rue Sainte-Marguerite, quartier Saint-Germain-des-Prés, paroisse Saint-Sulpice, fils de défunt Pierre Louis Dumas, bourgeois de Paris, et Catherine Chevart, sa femme, et Marie-Jeannne Debaune, fille de feu Gildas Debaune, bourgeois de Paris, et Jeanne Lettelier, sa femme, demeurant rue Princesse, quartier Saint-Germain-des-Prés, paroisse saint-Sulpice., 29 octobre 1709; MC/ET/I/237
      fondeur; contrat de mariage; Sainte-Marguerite (rue); Princesse (rue); Saint-Germain-des-Prés (quartier); Saint-Sulpice (paroisse); Dumas, Louis Nicolas; Dumas, Pierre Louis; Chevart, Catherine; Debaune, Marie Jeanne; Debaune, Gildas; Lettelier, Jeanne
    - Renonciation par Jean Gros, bourgeois de Paris, demeurant rue de Varenne, quartier Saint-Germain-des-Prés, paroisse Saint-Sulpice, au nom et comme fondé de la procuration de CatherineTaillefer de Soligny, à la succession de Claude Taillefer de Soligny, son père,conseiller et avocat du roi au bailliage de Breteuil., 29 octobre 1709; MC/ET/I/237
      Acte non mentionné dans le répertoire de maître Claude Royer, coté MC/RE/I/4
      conseiller du roi; avocat; renonciation; Varenne (rue de); Saint-Germain-des-Prés (quartier); Saint-Sulpice (paroisse); Gros, Jean; Taillefer de Soligny, Catherine; Taillefer de Soligny, Claude
    - Procuration de Jacques Foyer, maître et marchand orfèvre, demeurant rue de Buci, quartier Saint-Germain-des-Prés, paroisse Saint-Sulpice, à Anne Françoise, son épouse, à laquelle il donne pouvoir de pour lui et en son nom pour regir, gouverner et administrer leurs biens et affaires., 2 novembre 1709; MC/ET/I/237
      procuration; Foyer, Jacques; Françoise, Anne; Buci (rue de); Saint-Germain-des-Prés (quartier); Saint-Sulpice (paroisse); orfèvre; commerçant
    - Bail à ferme par Étienne Leriche, prêtre curé de Chastenay, à Madeleine Bachoux, veuve de Germain Denise, laboureur, et Germain denise son fils, laboureur aussi, demeurant à Chastenay., 4 novembre 1709; MC/ET/I/237
      bail; Leriche, Étienne; Denise, Germain (père); Denise, Germain (fils); Bachoux, Madeleine; Ouanne (Yonne); prêtre; agriculteur
    - Testament mutuel de Jacques Cottard, marchand, bourgeois de Paris, et Claude Dagory son épouse, demeurant rue des Boucheries, quartier Saint-Germain-des-Prés, paroisse Saint-Sulpice., 6 novembre 1709; MC/ET/I/237
      testament; Cottard, Jacques; Dagory, Claude; Boucheries (rue des); commerçant
    - Inventaire après décès de Jean Levasseur, maître brasseur, à la requête de Louise Moreau, son épouse, veuve en premières noces de Adrien Prelan, aussi maître brasseur, demeurant rue du bac, quartier Saint-Germain-des-Prés, paroisse Saint-Sulpice, à cause de la communauté de biens qui a été entre le défunt Jean Levasseur et elle, comme à la requête d'Angélique Thibergue, femme de Jacques Levasseur, maître du bureau de la poste du Pont-de-l'Arche, frère de Jean Levasseur, fondée de procuration spéciale de son époux, en présence de Michel Montreuil, marchand maître épinglier, époux de Jeanne Levasseur, demeurant place de Grève, paroisse Saint-Jean, de Charles Brelun Delagrange, avocat en Parlement, appelé pour la défense de Marguerite Levasseur, femme de Jean d'Argues. Les dits Jacques, Jeanne et Marguerite Levasseur, frère et soeurs du dit défunt Jean levasseur., 7 novembre 1709; MC/ET/I/237
      avocat; Pont-de-l'Arche (Eure); Bac (rue du); Grève (place de); Saint-Sulpice (paroisse); Saint-Jean-en-Grève (paroisse); Levasseur, Jean; Moreau, Louise; Prelan, Adrien; Thibergue, Angélique; Levasseur, Jacques; Montreuil, Michel; Levasseur, Jeanne; Brelun Delagrange, Charles; Levasseur, Marguerite; Argues, Jean d'; conseiller du roi; commerçant
    - Vente de maison et terres par Louis Carré, serrurier à Saint-Germain-en-Laye, à Pierre Possier, vigneron, demeurant à Marly., 8 novembre 1709; MC/ET/I/237
      serrurier; acte de vente; Carré, Louis; Possier, Pierre; Saint-Germain-en-Laye (Yvelines); Marly-le-Roi (Yvelines); viticulteur
    - Mariage entre Europe Dion, marchand de vin, demeurant rue du Four, quartier Saint-Germain-des-Prés, paroisse Saint-Sulpice, fils de défunt Europe Dion, boucher, près d'Orléans, et Jeanne Jahin, sa femme, et Jeanne Thibault, majeure, fille de défunt Guillaume Thibault, maître charpentier, à Rebais, près de Coulommiers, et Louise, sa femme. En la présence de leurs parents et amis ci après nommés Louis Housseau, marchand de vin en cette ville, et François Loquet, maître menuisier en cette ville., 10 novembre 1709; MC/ET/I/237
      boucher; commerçant; charpentier; menuisier; contrat de mariage; Four (rue du); Saint-Germain-des-Prés (quartier); Saint-Sulpice (paroisse); Rebais (Seine-et-Marne); Orléans (Loiret); Dion, Europe (père); Dion, Europe (fils); Jahin, Jeanne; Thibaukt, Guillaume; Housseau, Louis; Loquet, François
    - Vente de rentes par Charles Philippes, voiturier par terre, et Marguerite Brunet, sa femme, Jacques Philippes, aussi voiturier par terre, et Geneviève de la Rochelle sa femme, Charles Baudouin, compagnon maçon, et Jeanne Philippes, sa femme, demeurant pour Charles Philippes et sa femme, grande rue de Seine, Jacques Philippes et sa femme, rue Neuve Saint-Romain, et le dit Baudouin et sa femme, rue de la Plume, le tout quartier Saint-Germain-des-Prés, paroisse Saint-Sulpice, à Pierre Vautier, maître charpentier, demeurant rue Hillerin-Bertin, paroisse Saint-Sulpice., 10 novembre 1709; MC/ET/I/237
      Saint-Germain-des-Prés (quartier); Saint-Sulpice (paroisse); Seine (rue de); Saint-Romain (rue); Plume (rue de la); Hillerin-Bertin (rue); conducteur de véhicules; maçon; charpentier; Philippes, Charles; Philippes, Jacques; Brunet, Marguerite; Rochelle, Geneviève de la; Baudouin, Charles; Vautier, Pierre
    - Constitution de rentes par Thomas Paulin, écuyer de Monsieur le bailli de Noailles, et Marie Catherine Seguin, son épouse, demeurant rue Saint-Guillaume, quartier Saint-Germain-des-Prés, paroisse Saint-Sulpice, à Aymée Françoise Julliot, fille majeure, demeurant rue du Four, quartier Saint-Germain-des-Prés, paroisse Saint-Sulpice., 12 novembre 1709; MC/ET/I/237
      constitution de rente; Saint-Germain-des-Prés (quartier); Saint-Sulpice (paroisse); Four (rue du); Saint-Guillaume (rue); Paulin, Thomas; Seguin, Marie Catherine; Julliot, Aymée Françoise
    - Testament d'Anne Lefour, demeurant rue Clopin, paroisse Saint-Germain-des-Prés., 13 novembre 1709; MC/ET/I/237
      testament; Saint-Germain-des-Prés (paroisse); Clopin (rue); Lefour, Anne
    - Procuration par Dinette Martin, fille majeure jouissant de ses droits, demeurant rue Saint-Honoré, paroisse Saint-Germain-l'Auxerrois, à Louise Martin, sa soeur, aussi fille majeure., 13 novembre 1709; MC/ET/I/237
      procuration; Martin, Dinette; Martin, Louise; Saint-Honoré (rue); Saint-Germain-l'Auxerrois (paroisse)
    - Délivrance de legs par Claude Roussin, bourgeois de Paris, demeurant rue des Marmousets, paroisse Saint-Pierre aux Boeufs, en son nom que comme fondé de procuration de Gilles Roussin, marchand, demeurant à Taluande, comme père et tuteur mutuel de Anne et Eleonore Roussin, ses filles, et de Jean-Baptiste Hamel, marchand bourgeois de la ville de Vire en Normandie, et Marie Roussin, sa femme., 14 novembre 1709; MC/ET/I/237
      Roussin, Claude; Roussin, Gilles; Roussin, Anne; Roussin, Eléonore; Roussin, Marie; Hamel, Jean-Baptiste; Saint-Pierre-aux-Boeufs (paroisse); Vire (Calvados); Calvados (Basse-Normandie, département); Marmousets (rue des); commerçant
    - Bail à ferme par Philippe Delaunay, marchand de vin, demeurant rue des Vieilles-Tuileries, quartier Saint-Germain-des-Prés, paroisse Saint-Sulpice, à Julien David, marchand de bêtes, demeurant rue Rousselet, quartier Saint-Germain-des-Prés, paroisse Saint-Sulpice pour une durée de six années., 14 novembre 1709; MC/ET/I/237
      commerçant; bail; Saint-Germain-des-Prés (quartier); Saint-Sulpice (paroisse); Vieilles-Tuileries (rue des); Rousselet (rue); Delaunay, Philippe; David, Julien
    - Création de pension viagère par Pierre Gorge d'Antraigues, demeurant rue de Varenne, quartier Saint-Germain-des-Prés, paroisse Saint-Sulpice, à Suzanne Lebrun., 15 novembre 1709; MC/ET/I/237
      constitution de rente; Lebrun, Suzanne; Varenne (rue de); Saint-Germain-des-Prés (quartier); Saint-Sulpice (paroisse); Gorge d'Antraigues